【裁判字號】    98,交抗,124
【裁判日期】    981125
【裁判案由】    違反道路交通管理處罰條例聲明異議
【裁判全文】
臺灣高等法院花蓮分院交通事件裁定     98年度交抗字第124號
抗  告  人  交通部公路總局台北區監理所花蓮監理站
法定代理人  乙○○
受處分人    甲○○
上列抗告人因受處分人違反道路交通管理處罰條例案件，不服臺
灣花蓮地方法院中華民國98年10月28日所為裁定（98年度交聲字
第363號），提起抗告，本院裁定如下：
    主  文
抗告駁回。
    理  由
一、抗告意旨略以：本件原裁定認為若吊扣異議人職業大客車駕
    照，雖可達成禁止異議人繼續酒後駕駛汽車之行政目的，但
    所造成之損害與達成目的之利益，顯然失衡，因此不能直接
    吊扣異議人之職業大客車駕照，同時因無小型車駕照，而免
    以處罰吊扣駕照等語，核與道路交通管理處罰條例第35 條
    第1項之吊扣駕照規定不符。況本案違規時異議人係駕駛自
    用小客車，依法所受之處分應為限制駕駛自用小客車之權利
    ，且於實務上亦可在異議人吊扣小型車駕照12個月部分予以
    執行，以符合上開條文之立法意旨，不影響異議人往後工作
    生活之問題，更無所謂利益顯失均衡可言。綜上，異議人酒
    後違規駕駛自用小客車，雖不能吊扣其職業大客車駕照，仍
    應吊扣違規當時所駕駛車輛之小型車駕駛執照，方屬適法，
    為此提起抗告請求撤銷原裁定云云。
二、按修正後即現行道路交通管理處罰條例第68條規定，已排除
    「吊扣其持有各級車類之駕駛執照」之效力與執行方式，是
    駕駛人違反道路交通管理處罰條例第35條第1項第1款之規定
    而受吊扣駕駛執照處分時，依修正後同法第68條規定並參照
    其修正意旨，應僅得吊扣違規或違法當時駕駛車類之駕駛執
    照，否則將造成同一違規或違法行為，因受處分人持有駕駛
    執照種類之不同，而異其處分之結果。查本件受處分人確於
    民國98年10月10日19時15分許，駕駛車號CG-2430自小客車
    ，行經花蓮縣光復鄉○○路○段與佛祖街口時，為警測得其
    呼氣中所含酒精濃度達0.28MG/L，而有違反道路交通管理處
    罰條例第35條第1項第1款之違規行為，嗣經原處分機關裁處
    罰鍰新臺幣1萬9千5百元，吊扣駕駛執照12個月，並應參加
    道路交通安全講習，此有舉發道路交通管理事件通知單、本
    件裁決書在卷可稽，受處分人就違規行為亦不爭執。原審以
    異議人僅持有職業大客車駕駛執照，而無違規行為時所駕駛
    之普通小型車駕駛執照可供吊扣，不得代以吊扣其職業大客
    車駕駛執照為由，將原處分關於吊扣甲○○職業大客車駕駛
    執照12個月部分撤銷，並諭知此部分不罰，復已於裁定理由
    詳敘原處分違反憲法上比例原則及修正後道路交通管理處罰
    條例第68條之規定，經核認事用法並無不合。抗告人雖以前
    詞置辯，惟因受處分人領有職業大客車駕駛執照，而其原所
    持有之較低級之駕駛執照，已因換發高一級駕駛執照後而造
    成現實上無法持有此一級駕駛執照，則受處分人已無自用小
    客車駕駛執照可供吊扣，原裁定因而諭知此部分不罰，並無
    不合。綜上所述，本件抗告為無理由，應予駁回。
據上論結，應依道路交通案件處理辦法第26條，刑事訴訟法第41
2條，裁定如主文。
中    華    民    國    98    年    11    月    25   日
                  交通法庭審判長法  官   謝 志 揚
                                法  官   劉 雪 惠
                                法  官   林 慶 煙
以上正本證明與原本無異。
本件不得再抗告。
中    華    民    國    98    年    11    月    25   日
                                書記官   林 明 智


司法院資訊處製作；財團法人民間司法改革基金會備份。
